臺灣桃園地方法院行政訴訟判決　
110年度交字第607號
原      告  黃鴻鈞    
被      告  桃園市政府交通事件裁決處
                        設桃園市○○區○○路00號7~8樓
代  表  人  張丞邦      住同上  
訴訟代理人  黃一鳴律師  送達處所：同上                  
上列當事人間交通裁決事件，原告不服被告民國110年12月16日
桃交裁罰字第58-CV0000000號、第58-CV0000000號、第58-CV000
0000號裁決，提起行政訴訟，本院判決如下：
　　主      文
原告之訴駁回。
訴訟費用新臺幣參佰元由原告負擔。
    事實及理由
壹、程序部分： 
    本件係原告不服被告所為道路交通管理處罰條例（下稱道交
    處罰條例）第8條之裁決而提起撤銷訴訟，依行政訴訟法第2
　　37條之1，應適用交通裁決事件訴訟程序，本院並依同法第2
　　37條之7規定，爰不經言詞辯論，逕為裁判。　　
貳、實體部分：
一、事實概要：原告於110年8月25日20時43分許至同日20時44分
    許，駕駛車牌000-0000號營業小客車（下稱系爭車輛），行
    經新北市新莊區新泰路及中平路時，先後有「不依規定駛入
    來車道」、「轉彎或變換車道不依標誌、標線、號誌指示」
    、「汽車駕駛人未依規定使用方向燈」之違規行為，經民眾
    檢舉，為新北市政府警察局新莊分局（下稱舉發機關）中港
    派出所警員逕行舉發並填製第CV0000000號、第CV0000000號
    、第CV0000000號舉發通知單，嗣原告提出陳述，經舉發機
    關查復後仍認違規事實明確，被告乃依道交處罰條例第45條
    第1項第3款、第48條第1項第2款、第42條及第63條第1項第1
    款等規定，以110年12月16日桃交裁罰字第58-CV0000000號
    、第58-CV0000000號、第58-CV0000000號等裁決（下合稱原
    處分）分別裁處原告「罰鍰新臺幣（下同）900元，並記違
    規點數1點」、「罰鍰1,200元」、「罰鍰600元，並記違規
    點數1點」。原告不服，提起本件行政訴訟。
二、原告起訴主張略以：舉發機關對原告於1分鐘內連續舉發3起
    違規事件，不符判賠比例等語。並聲明：原處分撤銷。
三、被告答辯及聲明：
　㈠舉發機關111年1月10日函略以：陳述人於110年8月25日20時4
    3分0秒至2秒許駕駛系爭車輛行經本市新莊區新泰路往新泰
    路270巷方向前路段時，因違規跨越分向限制線駛入來車道
    （違規事件1），復於同日20時44分8秒至11秒許駕駛該車行
    經同區中平路往中平路6巷方向前路段時，自外側車道違規
    跨越雙白實線（違規事件2）變換至中間車道行駛，且未依
    規定使用左方向燈（違規事件3），無法警示前、後方車輛
    及使周遭車輛知悉該車變換行進動向，經民眾檢具其3件違
    規證據之行車紀錄器影像資料向警察機關檢舉，由本分局員
    警認定本案3件違規情節屬實，並無裁量不舉發空間，爰依
    法定程序舉發，在交通執法作為上並無違失或不當等語。
　㈡依檢舉影片內容，於影片顯示時間20:43：00至20：43：02時
    ，系爭車輛有跨越分向限制線駛入來車道之行為；於影片顯
    示時間20：44：08至20:44:11時，系爭車輛跨越禁止變換車
    道線（雙白實線）變換車道，且在變換車道時並無使用方向
    燈。本件原告3件違規事實，縱使系爭車輛前後違規時間緊
    接，然就時空之密接性而論，依自然觀點判斷足可作明顯之
    區隔，如此原告駕駛行為應屬數行為，故應分別處罰。
　㈢聲明：原告之訴駁回。
四、本院之判斷：
　㈠本件事實概要欄所載之事實，除後列爭點外，有系爭舉發通
    知單、原處分裁決書及其送達證書、交通違規申訴書、汽車
    車籍查詢、舉發機關函文、警員職務報告及所附檢舉違規採
    證光碟（本院卷第39至65頁）等在卷可稽，足信屬實。
　㈡依兩造所述，可知本件爭點在於：被告認定原告於前揭時、
    地有上開3起違規行為而加以裁處，究有無違誤？茲論述如
    下：
　1.按汽車駕駛人，不依規定使用燈光者，處新臺幣1,200元以
    上3,600元以下罰鍰；汽車駕駛人，爭道行駛有下列情形之
    一者，處新臺幣600元以上1,800元以下罰鍰：三、不依規定
    駛入來車道；汽車駕駛人轉彎或變換車道時，有下列情形之
    一者，處600元以上1,800元以下罰鍰：二、不依標誌、標線
    、號誌指示；汽車駕駛人有下列各款所列條款之一者，除依
    原條款處罰鍰外，並予記點：一、有…第45條…第48條…情形
    之一者，各記違規點數1點。以上分別為道交處罰條例第42
    條、第45條第1項第3款、第48條第1項第2款及第63條第1項
    第1款所明定。
　2.復按行車遇有轉向、減速暫停、讓車、倒車、變換車道等情
    況時所用之燈光及駕駛人之手勢，應依下列規定：六、變換
    車道時，應先顯示欲變換車道方向之燈光或手勢；汽車在未
    劃設慢車道之雙向二車道行駛時，應依下列規定：二、在劃
    有分向限制線之路段，不得駛入來車之車道內；汽車在調撥
    車道或雙向車道數不同之道路，除依第一項各款規定行駛外
    ，並應依道路交通標誌、標線、號誌之指示行駛。道路交通
    安全規則第91條第1項第6款、第97條第1項第2款、第98條第
    3項亦定有明文。
　3.末按標線依其型態原則上分類如下：一、線條以實線或虛線
    標繪於路面或緣石上，用以管制交通者，原則上區分如下：
    （七）雙白實線設於路段中，用以分隔同向車道，並禁止變
    換車道。（八）雙黃實線設於路段中，用以分隔對向車道，
    並雙向禁止超車、跨越或迴轉。以上亦為道路交通標誌標線
    號誌設置規則第149條第1項第1款第7、8目所明文。
　4.經查，觀諸卷附之檢舉人行車紀錄器影像，其內容即如前揭
    舉發機關函文與被告機關答辯狀所載（詳前述），足認原告
    系爭車輛於前揭時、地，確實分別有「不依規定駛入來車道
    」、「轉彎或變換車道不依標線指示」、「未依規定使用方
    向燈」之違規行為，其違規事實已明。
　5.原告固主張舉發機關於1分鐘內舉發3起違規事件，未符判賠
    比例等語。惟按，數行為違反同一或不同行政法上義務之規
    定者，分別處罰之；二以上違反道路交通管理之行為，應分
    別舉發、處罰。行政罰法第25條、道路交通管理事件統一裁
    罰基準及處理細則第3條第1項本文均有明文。可知違法行為
    人倘基於各別之行為決意，所為在自然意義上可視為複數之
    違規行為，仍應就數個違反行政義務行為，分別予以評價處
    罰之。依前所述，原告之上揭三項違規行為固屬時間密接、
    違規地點亦相近，然審酌其違規之行為各別、違規態樣均不
    相同，並分別違反道交處罰條例之不同條款（第45條第1項
    第3款、第48條第1項第2款及第42條），復考量汽車駕駛人
    爭道行駛不得駛入來車道、變換車道應依規定使用方向燈並
    禁止跨越雙白實線變換車道，其等構成要件與規範目的各有
    不同，係屬可明確區分之個別作為義務，是應認原告所為各
    該違規行為乃係基於個別之決意，在自然意義上可視為複數
    之違規行為，依前開規範意旨，自得分別裁罰。原告主張連
    續開罰違反比例原則一節，容有誤解。是被告就原告前揭3
    項違規行為分別予以處罰，尚無不合。
五、綜上所述，被告就原告前揭三項違規行為，以原處分（3件
    裁決）分別加以裁罰，並無不合。是原告訴請撤銷為無理由
    ，應予駁回。
六、本件判決基礎已明，兩造其餘陳述及訴訟資料經本院審酌後
    ，核與判決結果不生影響，爰不另一一論述。
七、本件第一審裁判費用為300元，應由原告負擔，爰確定第一
    審訴訟費用額如主文第2項所示。
八、據上論結，本件原告之訴為無理由，依行政訴訟法第237條
    之7、第98條第1項前段、第237條之8第1項，判決如主文。
中　　華　　民　　國　 111　　年　　 8　　月　　15　　日
                          行政訴訟庭  法  官　周玉羣
上為正本係照原本作成。
如不服本判決，應於判決送達後20日內，向本院提出上訴狀並表
明上訴理由（原判決所違背之法令及其具體內容或依訴訟資料可
認為原判決有違背法令之具體事實），其未載明上訴理由者，應
於提出上訴後20日內向本院補提理由書（上訴狀及上訴理由書均
須按他造人數附繕本，如未按期補提上訴理由書，則逕予駁回上
訴），並應繳納上訴裁判費新臺幣750元。
中　　華　　民　　國　　111 　年　　8 　　月　　15　　日
        　　　　　　　　　　　　　　　書記官　鄭敏如